臺灣臺北地方法院民事裁定
111年度小上字第153號
上  訴  人  劉永生  
被  上訴人  富邦產物保險股份有限公司

法定代理人  賴榮崇  
上列當事人間請求損害賠償事件，上訴人對於民國111年8月10日
本院臺北簡易庭111年度北小字第561號第一審小額民事判決提起
上訴，本院裁定如下：
    主  文
上訴駁回。
第二審訴訟費用新臺幣壹仟伍佰元由上訴人負擔。
    理  由
一、按對於小額程序第一審裁判之上訴，非以其違背法令為理由
    ，不得為之；提起上訴，上訴狀內應記載上訴理由，表明原
    判決所違背之法令及其具體內容、暨依訴訟資料可認為原判
    決有違背法令之具體事實，民事訴訟法第436條之24第2項、
    第436條之25分別定有明文。是當事人以小額訴訟程序之第
    一審判決違背法令為理由提起上訴時，就原判決如何不適用
    法規或適用法規不當，其上訴狀或理由書應有具體之指摘，
    並揭示該法規之條項或其內容，若係成文法以外之法則，應
    揭示該法則之旨趣；如依民事訴訟法第469條第1款至第5款
    所列各款事由提起上訴者，其上訴狀或理由書應揭示合於該
    條款之事實，若小額訴訟程序上訴人之上訴狀或理由書未依
    上述方法表明者，自難認已對原判決之違背法令有具體之指
    摘，其上訴即不合法（最高法院71年台上字第314號裁判意
    旨參照）。又上訴不合法者，依同法第436條之32第2項準用
    第471條第1項、第444條第1項規定，法院毋庸命其補正，應
    逕以裁定駁回之。　　
二、上訴意旨略以：伊於民國109年6月29日晚間8時9分許，駕駛
    車號000-0000號營業小客車，行經臺北市○○區○○路00號前，
    因故與訴外人吳正龍駕駛之車號000-0000號自用小客車發生
    擦撞，嗣員警到場拍照、劃線及製作筆錄，吳正龍於筆錄上
    簽名後即自行離去，未待監理機關鑑定裁決，即至南港中華
    賓士編造不實之維修、材料等費用，由被上訴人利用保險出
    面提告，使伊負擔不應損失之金錢賠償，爰依法提起上訴，
    請求廢棄原判決等語。　　
三、經查，上訴人所執上訴理由，無非係就被上訴人所提車輛修
    復估價單及其上所載維修及材料費用是否真實為爭執，核屬
    對原審所為事實認定及證據斟酌、取捨之當否加以指摘，並
    未具體指明原判決有何不適用法規或適用不當之情形，復未
    指明其所違背之法規等情，且就整體訴訟資料亦無從認定原
    判決有何違背法令之具體事實，自難認上訴人對原判決之如
    何違背法令已有具體之指摘。揆諸首揭說明，本件上訴自非
    合法，應予駁回。
四、本件第二審訴訟費用額確定為1,500元，應由上訴人負擔，
    爰諭知如主文第2項所示。
五、據上論結，本件上訴為不合法，依民事訴訟法第436條之32
    第1項、第2項、第444條第1項前段、第436條之19第1項、第
    95條、第78條，裁定如主文。
中　　華　　民　　國　　111 　年　　11　　月　　30　　日
            民事第六庭　審判長法　官　許純芳
　　　　　　　　　　　　　　              
　　　　　　　　　　　　　　　法　官　杜慧玲

　　                          法　官　蕭清清
以上正本係照原本作成。
本裁定不得抗告。
中　　華　　民　　國　　111 　年　　11　　月　　30　　日
                              書記官  林家鋐